臺灣屏東地方法院刑事判決　　　　　　　　　　　　　九十二年度訴字第七六七號
　　公　訴　人　臺灣屏東地方法院檢察署檢察官
　　被　　　告　甲○○
右列被告因違反毒品危害防制條例案件，經檢察官提起公訴（九十二年度毒偵字第一
六四一號、九十二年度毒偵字第一九○五號、九十二年毒偵字第一九三七號）及移
併案（九十三年度毒偵字第五五八號），本院裁定以簡式審判程序進行，茲判決如左
：
    主  文
甲○○連續施用第一級毒品，累犯，處有期徒刑壹年貳月，扣案之注射針筒支沒收
；又連續施用第二級毒品，累犯，處有期徒刑拾月，扣案之簡易施用工具（包括附蓋
罐子、吸管及軟管各壹只）壹組沒收。應執行有期徒刑壹年拾月，扣案之注射針筒
支、簡易施用工具（包括附蓋罐子、吸管及軟管各壹只）壹組沒收。
    事  實
一、甲○○曾有違反麻醉藥品管理條例之前科，並於民國八十五年間因違反肅清煙毒
    條例及違反藥事法案件，分經本院以八十五年度訴字第一九一號及八十五年度訴
    字第四九八號判決處有期徒刑三年五月，褫奪公權三年及有期徒刑三月，並以八
    十五年聲字第一四○○號裁定應執行有期徒刑三年六月，褫奪公權三年確定。又
    於八十五年間因違反肅清煙毒條例案件，經本院判處有期徒刑八月確定，接續前
    開案件所處之刑執行，至八十七年八月三日因假釋付保護管束出獄，惟於同年再
    因違反毒品危害防制條例案件，經本院以八十七年度訴字第八六五號判決處有期
    徒刑九月確定，並裁定撤銷前開假釋，於殘刑執行完畢後接續執行，至九十一年
    二月七日始因縮短刑期而刑期屆滿執行完畢。又曾於八十七年間因施用毒品案件
    ，經本院以八十七年度毒聲字第八一八號裁定移送觀察勒戒後，判定認有繼續施
    用傾向，再以八十七年度毒聲字第一○四三號裁定強制戒治，並於八十八五月間
    以八十八年度毒聲字第一○三九號裁定停止強制戒治付保護管束，期滿後由臺灣
    屏東地方法院檢察署於八十八年十二月六日以八十八年度戒毒偵字第一五四號為
    不起訴處分確定；再因施用第一、二級毒品，經本院於九十二年四月十五日以九
    十一年度訴字第八七○號判處有期徒刑一年及八月，應執行有期徒刑一年六月確
    定，並以九十一年度毒聲字第一四一一號裁定予以強制戒治，甫於九十二年八月
    四日因本院裁定停止戒治（九十二年度毒聲字第九五○號）而出戒治所，詎甲○
    ○竟猶不思戒除惡習，復基於施用第一級毒品海洛因之概括犯意，於九十二年九
    月四日十七時許、同年十月六日十七時許、同年月二十三日十七時許及九十三年
    三月十日，在屏東縣林邊鄉○○村○○路一號住處，將海洛因用水稀釋後以針筒
    注射方式連續施用之；並另基於施用第二級毒品安非他命之概括犯意，於九十二
    年九月四日十七時許、同年十月六日十七時許、同年月二十三日十七時許及九十
    三年三月十日，在前開處所以將安非他命置入其所有之簡易施用器具（包括附蓋
    罐子、吸管及軟管各一只）內燒烤產生煙霧之方式，連續施用第二級毒品安非他
    命。嗣先於九十二年九月五日十三時許及同年十月八日十二時許，分別在其前開
    住所內為警查獲，並扣得甲○○所有之針筒二支、簡易施用器具（包括附蓋罐子
    、吸管及軟管各一只）一組，復於九十二年十月二十四日經臺灣屏東地方法院檢
    察署觀護人通知，至該署採尿後檢驗成嗎啡及甲基安非他命陽性反應，而得知該
    次施用毒品犯行，又於九十三年三月十二日九時許，為警再於其前開住所內緝獲
    ，並扣得甲○○所有之注射針筒一支。
二、案經屏東縣警察局潮州分局及東港分局報請台灣屏東地方法院檢察署檢察官偵查
    起訴。
    理  由
一、上述事實，已據被告甲○○坦白承認，又其於九十二年九月五日、同年十月八日
    及九十三年三月十二日為警查獲後經採集之尿液送檢驗結果，確呈嗎啡（海洛因
    水解之反應）及甲基安非他命陽性反應，有屏東縣衛生局九十二年九月二十六日
    屏縣衛檢六字第九二○三二七號、九十二年十月二十四日屏縣衛檢六字第九二○
    三四八號及九十三年四月五日屏縣衛檢六字第九三○○九二號煙毒及麻醉藥品類
    委託檢驗結果通知書各一紙可稽，而被告甲○○於九十二年十月二十四日於臺灣
    屏東地方法院檢察署觀護人室採尿送鑑定之結果，仍呈嗎啡及甲基安非他命陽性
    反應，有長榮大學九十二年十一月十日之確認報告一紙可考，此均為鑑定機關本
    於專業知識及以精密儀器測試後所得之結論，自可憑信；復有扣案之注射針筒三
    支、安非他命簡易施用工具（包括附蓋罐子、吸管及軟管各一只）一組可佐，被
    告自白施用海洛因及安非他命，應與事實相符，而堪採信。又被告曾因施用毒品
    案件，經本院以八十七年度毒聲字第八一八號裁定移送觀察勒戒後，判定認有繼
    續施用傾向，再以八十七年度毒聲字第一○四三號裁定強制戒治，並於八十八五
    月間以八十八年度毒聲字第一○三九號裁定停止強制戒治付保護管束，期滿後由
    臺灣屏東地方法院檢察署於八十八年十二月六日以八十八年度戒毒偵字第一五四
    號為不起訴處分確定；再因施用第一、二級毒品，經本院於九十二年四月十五日
    以九十一年度訴字第八七○號判處有期徒刑一年及八月，應執行有期徒刑一年六
    月確定，並以九十一年度毒聲字第一四一一號裁定予以強制戒治，甫於九十二年
    八月四日因本院裁定停止戒治（九十二年度毒聲字第九五○號）而出戒治所等情
    ，有前開不起訴處分書、本院判決、臺灣高等法院被告全國前案紀錄表、臺灣屏
    東地方法院檢察署刑案資料查註紀錄表各一份附卷足憑，被告施用海洛因及安非
    他命之犯行，均堪認定。
二、核被告施用海洛因之行為，係犯毒品危害防制條例第十條第一項施用第一級毒品
    罪；其施用安非他命之行為，則係犯同條例第十條第二項施用第二級毒品罪。而
    其於施用海洛因與安非他命前或後之持有海洛因與安非他命犯行，各為其施用之
    高度行為所吸收，均不另論罪。而被告於九十三年三月十日於其屏東縣林邊鄉○
    ○村○○路一號住所，分別施用海洛因及安非他命之犯罪事實，雖未據公訴人起
    訴，然本院認此部分與本件已起訴部分有連續犯之裁判上一罪關係，亦為起訴之
    效力所及，本院應併予審理。又被告先後四次施用海洛因及安非他命之行為，時
    間緊接，手法相同，所犯均係犯罪構成要件相同之罪名，顯係基於概括犯意而反
    覆為之，應依連續犯規定，各論以一罪，並分別加重其刑。又查被告曾於八十五
    年間因違反肅清煙毒條例及違反藥事法案件，分經本院以八十五年度訴字第一九
    一號及八十五年度訴字第四九八號判決處有期徒刑三年五月，褫奪公權三年及有
    期徒刑三月，並以八十五年度聲字第一四○○號裁定應執行有期徒刑三年六月，
    褫奪公權三年確定。又於八十五年間因違反肅清煙毒條例案件，經本院判處有期
    徒刑八月確定，接續前開案件所處之刑執行，至八十七年八月三日因假釋付保護
    管束出獄，惟於同年再因違反毒品危害防制條例案件，經本院以八十七年度訴字
    第八六五號判決處有期徒刑九月確定，並裁定撤銷前開假釋，於殘刑執行完畢後
    接續執行，至九十一年二月七日始因縮短刑期而刑期屆滿執行完畢，有臺灣高等
    法院被告全國前案紀錄表可據，其於五年內再犯有期徒刑之上述二罪，均為累犯
    ，應加重其刑，其有二種以上刑之加重事由，應遞加重之，而被告所犯之上述二
    罪，犯意各別，行為互異，應分別論罪，合併處罰。爰審酌被告曾因施用毒品經
    送戒治所強制戒治後，仍未能戒斷其施用毒品之惡習，足見其陷溺已深，惟因施
    用毒品均僅係戕害其自己身心並無加害他人，犯罪後坦承犯行、態度尚稱良好等
    一切情狀，分別量處如主文所示之刑，並定其應執行刑。扣案之注射針筒三支、
    安非他命簡易施用工具（包括附蓋罐子、吸管及軟管各一只）一組分別係被告所
    有供施用毒品海洛因及安非他命犯罪所用之物，業據其陳明在卷，惟依上開扣案
    物品之性質，應均非屬專供施用毒品之器具，是應依刑法第三十八條第一項第二
    款之規定宣告沒收。
三、被告於九十二年九月五日九十三年三月十二日為警查獲時，雖分別於當場另扣得
    注射針筒二支、燈泡一只、安非他命殘渣袋一個及海洛英一包（毛重零點一公克
    ）、安非他命一包（毛重零點二公克）、玻璃管二支等物，惟被告甲○○堅詞否
    認上開物品為伊所有，而九十二年九月五日同時遭查獲之吳永吉、簡瑞哲均已於
    警詢時自承該日警方所扣案之前開物品分屬伊等所有，至九十三年三月十二日警
    方至被告甲○○住處搜索時所扣得之海洛英一包（毛重零點一公克）、安非他命
    一包（毛重零點二公克）、玻璃管二支，均係由該屋右側房間內查獲，被告甲○
    ○當時則處於該屋左側房間等情，有同時、地為警查獲之陳思妤、潘崑明及王芳
    祥在警詢時之供述明確，而該屋右側房間出入人員甚多，王芳祥已於該房居住五
    個月之久，潘崑明亦已使用該房間達二日之事實，亦經王芳祥、潘崑明二人述明
    在卷，可見被告甲○○雖為該屋所有人，然該屋右側房間並非僅由被告一人使用
    ，其內所扣得之物，即難率予認定為被告所有，或認屬被告持有或施用之毒品，
    是該等扣案物品均應由檢察官另案處理或另行聲請單獨宣告沒收，爰不於本案為
    沒收之諭知，併予敘明。
據上論斷，應依刑事訴訟法第二百九十九條第一項前段、第二百七十三條之一第一項
，毒品危害防制條例第十條第一項、第二項，刑法第十一條、第五十六條、第四十七
條、第五十一條第五款、第三十八條第一項第二款，判決如主文。
本案經檢察官莊啟勝到庭執行職務。
中      華      民      國      九十三    年    四  月   二十二     日
                                      臺灣屏東地方法院刑事第五庭
                                              法  官  林柏泓
右正本證明與原本無異。
如不服本判決應於收受本判決送達後十日內向本院提出上訴書狀，其未敘述上訴理由
者，並得於提起上訴後十日內向本院補提理由書狀（均須按他造當事人之人數附繕本
 ）「切勿逕送上級法院」
                                              書記官  劉淑蓉
中     華      民      國      九十三     年    四    月   二十二     日
附錄法條：
毒品危害防制條例第十條
施用第一級毒品者，處六月以上五年以下有期徒刑。
施用第二級毒品者，處三年以下有期徒刑。
